# 矿山预计弃置费用问题

提问人：jlapple 时间：2020-06-20 20:23:50
请教陈版及各位，某矿山企业在20X1年根据矿山复垦方案确定的复垦费用，折现确认了预计弃置费用。 5 年后，在20X6年 1 月 1 日公司采矿权在原采区面积的基础上扩大开采面积及开采深度，根据规定重新编制了复垦方案，请问，依据新的矿区面积确认的预计弃置费用如何与20X1年度确认的预计弃置费用衔接呢？是否应在20X6年 1 月 1日，将原确认的预计弃置费用对应的资产视为处置，并按照新的弃置费用折现确认为购入一项新的资产？请陈版及各位指教。

回答人：chenyiwei
基本会计处理原则参考《企业会计准则解释第 6 号》第一条。
如果原矿区仍包含在扩大后的新范围之内，且对其原先的复垦方案并无实质性变更，则对这部分原有的预计弃置费用不应视同处置。
如果对原有区域的复垦方案也一并进行了调整，则按调整后的复垦方案重新计算预计负债的应有余额，相应调整对应资产账面价值，与原账面价值之间的差额调整相关资产价值和预计负债，在调整时点无损益影响。